【裁判字號】    98,上易,840
【裁判日期】    981230
【裁判案由】    竊盜等
【裁判全文】
臺灣高等法院臺南分院刑事判決
上  訴  人
即  被  告  乙○○
上列上訴人即被告因公共危險案件，不服臺灣雲林地方法院98年
度易字第511號、98年度易字第579號中華民國98年10月30日第一
審判決（起訴案號：臺灣雲林地方法院檢察署98年度偵字第4202
號），被告就公共危險部分提起上訴（竊盜部分未上訴），本院
判決如下：
    主      文
原判決關於不能安全駕駛動力交通工具罪及定執行刑部分撤銷。
乙○○犯不能安全駕駛動力交通工具罪，累犯，處有期徒刑陸月
，如易科罰金，以新台幣壹仟元折算壹日。
    事      實
一、乙○○前因竊盜案件，經臺灣雲林地方法院以96年度六簡字
    第250號判決判處有期徒刑6月確定，於民國（下同）97年3
    月10日執行完畢出監（構成累犯）。詎其猶不知悛悔，竟於
    98年8月24日上午9時許，在雲林縣斗六市某夜市旁飲用高粱
    酒後，已達不能安全駕駛動力交通工具之程度。竟仍於同日
    下午1時許，騎乘於98年8月20日下午4時許，在雲林縣斗六
    市○○路與莊敬路口所竊取之車牌號碼URK-931號輕型機車
    （竊取機車部分業經原審判刑確定）往雲林縣斗南鎮行駛，
    至98年8月24日下午1時11分許，為警在雲林縣斗南鎮○○路
    ○段與建國三路口發覺乙○○騎乘上開失竊之機車行經該處
    ，旋往前攔檢，詎乙○○見狀竟騎乘該機車加速逃逸，嗣於
    同日下午1時20分許，乙○○騎乘該機車沿斗南鎮○○街由
    西往東方向逃逸途中，因其飲酒後意識模糊，無法注意車前
    狀況及安全操控車輛，致行經該路段與延平路2段之交岔路
    口時，轉彎車未讓直行車先行即貿然左轉，致與沿延平路二
    段由北往南方向行駛而由甲○○所騎乘之車牌號碼893-DXP
    號重型機車發生碰撞，甲○○因此人、車倒地，受有兩側小
    腿表淺擦傷多處之傷害（傷害部分業經被害人於臺灣雲林地
    方法院審理時撤回告訴，經判決公訴不受理在案）。嗣經警
    到場逮捕乙○○，並於同日下午2時3分許，對乙○○施以呼
    吸吐氣所含酒精濃度測試，發現結果達每公升1.20毫克，因
    而查獲上情。
二、案經雲林縣警察局斗南分局移送臺灣雲林地方法院檢察署檢
    察官偵查起訴。
    理      由
一、程序方面：
  (一)本件上訴人即被告所犯為死刑、無期徒刑、最輕本刑為三年
    以上有期徒刑以外之罪，被告於本院審理中就被訴事實為有
    罪之陳述，經本院審判長告知簡式審判程序之旨，並聽取公
    訴人、被告之意見後，合議庭認為適宜，依刑事訴訟法第二
    百七十三條之一第一項規定，裁定進行簡式審判程序，則有
    關本件證據調查，不受刑事訴訟法第一百五十九條第一項、
    第一百六十一條之二、第一百六十一條之三、第一百六十三
    條之一及第一百六十四條至第一百七十條規定之限制，先此
    敘明。
  (二)被告所犯之竊盜罪三罪，經原審分別判處有期徒刑七月、七
    月、七月部分，因未上訴，已確定，先予明。
二、實體方面：
  (一)上開犯罪事實，業據被告乙○○於警詢、檢察官偵訊、原審
    及本院審理時均坦白承認，核與證人即被害人甲○○於警詢
    證述之情節相符，雲林縣警察局斗南分局斗南派出所道路交
    通事故當事人酒精測定紀錄表、雲林縣警察局舉發違反道路
    交通管理事件通知單各1份、監視錄影翻拍照片4張、刑案現
    場照片7張等在卷可佐，足認被告自白與事實相符，自可採
    信，是本件公共危險之事證已臻明確，被告犯行堪以認定，
    應依法論科。
  (二)核被告此部分所為，係犯刑法第185條之3之不能安全駕駛動
    力交通工具罪。又被告有如前開事實欄所載之前科紀錄，甫
    於97年3月10日執行完畢出監，有臺灣高等法院被告前案紀
    錄表1份在卷可稽，其受徒刑之執行完畢後，5年以內故意再
    犯本件有期徒刑以上之罪，為累犯，應依刑法第47條第1項
    規定加重其刑。
  (三)原審予以論罪科刑，並就不能安全駕駛動力交通工具罪部分
    量處有期徒刑六月，固非無見。惟查：本件判決後被告僅就
    不能安全駕駛動力交通工具罪部分上訴，原審量處有期徒刑
    六月，定執行刑時依法未諭知易科罰金之折算標準，並無不
    合，但經被告僅就犯不能安全駕駛動力交通工具罪部分提起
    上訴後，本院認仍量處有期徒刑六月，依法應就不能安全駕
    駛動力交通工具罪部分併諭知易科罰金之標準，是仍應將原
    判決就此部分及定執行刑部分均撤銷，就被告犯不能安全駕
    駛動力交通工具罪部分併諭知如易科罰金以新台幣壹仟元折
    算壹日之標準。被告上訴意旨認原審量刑過重云云，雖不足
    採，惟原判決既未及諭知易科罰金之標準，自應由本院將原
    判決決關於不能安全駕駛動力交通工具罪及定執行刑部分撤
    銷改判。爰審酌被告前有搶奪、毒品、竊盜等前科，有前開
    被告前案紀錄表1份在卷可憑，素行不佳，且其年輕力盛，
    無視酒醉駕車對公眾生命、財產之危險性，法紀觀念顯然淡
    薄，實不宜寬貸，惟念其犯後坦承犯行，態度尚可，暨其僅
    國中畢業，智識程度不高、犯罪之動機、目的、手段、所生
    危害等一切情狀，量處如主文第二項所示之刑，併諭知如易
    科罰金以新台幣壹仟元折算壹日之標準，以示懲儆。
據上論結，應依刑事訴訟法第369條第一項前段、第364條、第29
9條第一項前段，刑法第185條之3、第41條第1項、第47條第1項
，刑法施行法第1條之1第1項、第2項前段，判決如主文。
本案經檢察官李傳來到庭執行職務。
中    華    民    國    98    年    12    月    30    日
                  刑事第五庭    審判長法  官  楊明章
                                      法  官  戴勝利
                                      法  官  顏基典
以上正本證明與原本無異。
不得上訴。
                                      書記官  呂嘉文
中    華    民    國    98    年    12    月    30    日
【附錄】本判決論罪科刑法條：
刑法第185條之3
服用毒品、麻醉藥品、酒類或其他相類之物，不能安全駕駛動力
交通工具而駕駛者，處1年以下有期徒刑、拘役或科或併科15萬
元以下罰金。

司法院資訊處製作；財團法人民間司法改革基金會備份。
